臺灣高等法院刑事裁定
110年度毒抗字第260號
抗  告  人
即  被  告  吳銘修




上列抗告人即被告因違反毒品危害防制條例案件，不服臺灣士林
地方法院中華民國110年2月4日裁定（110年度毒聲字第54號），
提起抗告，本院裁定如下：
    主  文
抗告駁回。                                             
    理  由
一、原裁定意旨略以：抗告人即被告吳銘修(下稱抗告人)前因觀
    察勒戒案件，經原審於民國110年1月21日以110年度毒聲字
    第54號裁定在案，該裁定於同年月26日由抗告人本人親自簽
    收，有上開刑事裁定及送達證書各1紙在卷可稽。抗告人遲
    至同年2月2日始具狀提出抗告，此有蓋有法務部矯正署○○戒
    治所收受書狀戳章之刑事抗告理由狀1份附卷為憑，抗告人
    係在監執行，並無在途期間可供扣除，是抗告人提出本件抗
    告顯已逾期，其抗告違背法律上之程式，且無從補正，應予
    駁回等語。
二、抗告意旨略以：抗告人本欲於110年2月1日提出抗告，但因
    執行觀察勒戒，當天自○○看守所移至○○戒治所，因移所完成
    觀察勒戒新收手續後，已超過所內收取書狀時間，故未能於
    法律規定時間內提出抗告，才會於隔日即同年月2日送出抗
    告狀，時間上並未延誤云云。
三、按提起抗告，應自送達裁定後5日內為之，原審法院認為抗
    告不合法律上之程式或法律上不應准許，或其抗告權已經喪
    失者，應以裁定駁回之，刑事訴訟法第406條、第408條第1
    項前段分別定有明文。準此，當事人抗告自應遵守抗告之不
    變期間，而抗告之不變期間應為送達後起算5日，倘當事人
    逾時始提起抗告，自不合法律上之程式，原審法院應以裁定
    駁回之。又按在監獄或看守所之被告，於上訴期間內向監所
    長官提出上訴書狀者，視為上訴期間內之上訴，刑事訴訟法
    第351條第1項定有明文。此項規定，依同法第419條規定，
    亦為抗告程序所準用。而監所與法院間並無在途期間可言，
    是上訴人或抗告人在監獄或看守所，如向該監所長官提出上
    訴或抗告書狀，因不生扣除在途期間之問題，故必在上訴或
    抗告期間內提出者，始可視為上訴或抗告期間內之上訴或抗
    告；如逾期始向該監所長官提出上訴或抗告書狀，即不得視
    為上訴、抗告期間內之上訴、抗告，雖監所長官即日將上訴
    、抗告書狀轉送法院收文，因無扣除在途期間之可言，其上
    訴、抗告仍屬已經逾期（最高法院86年台抗字第80號裁定意
    旨參照）。
四、經查：抗告人因違反毒品危害防制條例案件，經原審於110
    年1月21日以110年度毒聲字第54號裁定命抗告人應送勒戒處
    所觀察、勒戒，於同年月26日將該裁定正本送達法務部矯正
    署○○監獄○○分監由抗告人親自簽名收受，此有卷附上開原審
    刑事裁定及送達證書在卷可稽（見原審卷第41、42、45頁）
    ，其抗告期間，應自送達裁定之翌日即110年1月27日起起算
    5日，計至同年月31日即已屆滿，惟該日適逢例假日，應以
    例假日之次日為抗告期滿日，即抗告人至遲應於同年2月1日
    向原審提出抗告狀，始為合法，但抗告人於同年月2日始具
    狀提出抗告，此有蓋有法務部矯正署○○戒治所收受書狀戳章
    之刑事抗告理由狀1份附卷為憑（見原審卷第47-51頁），抗
    告人係在監執行，並無在途期間可供扣除，是抗告人提出抗
    告顯已逾期，且無從補正，原審因而於110年2月4日裁定駁
    回其抗告（嗣原審以該裁定之原本及其正本當事人欄關於「
    抗告人臺灣士林地方檢察署檢察官」之記載，顯係誤載，裁
    定更正為「抗告人即被告吳銘修」），於法並無違誤，是本
    件抗告人徒以因辦理移所手續始超過收狀期間為由提起抗告
    云云，難認於法有據。從而，本件抗告並無理由，應予駁回
    。
據上論斷，應依刑事訴訟法第412條，裁定如主文。
中　　華　　民　　國　　110 　年　　3 　　月　　9 　　日
                  刑事第一庭    審判長法　官  李釱任
                                      法　官  呂煜仁
                                      法　官  崔玲琦
以上正本證明與原本無異。
不得再抗告。
                                      書記官  李政庭
中　　華　　民　　國　　110 　年　　3 　　月　　9 　　日